【裁判字號】    98,交聲,1165
【裁判日期】    980930
【裁判案由】    違反道路交通管理處罰條例聲明異議
【裁判全文】
臺灣士林地方法院交通事件裁定
                            九十八年度交聲字第一一六五號
受處分人
即異議人  乙○○
上列受處分人即異議人因違反道路交通管理處罰條例事件，對於
臺北市交通事件裁決所中華民國九十八年九月十一日所為之處分
（原處分案號：北市裁罰字第裁二二－ＡＥΧ六三二三一九號）
，聲明異議，本院裁定如下：
    主  文
異議駁回。
    理  由
一、按機器腳踏車駕駛人於行駛道路時，使用手持式行動電話進
    行撥接或通話者，處新臺幣（下同）一千元罰鍰；汽車駕駛
    人，駕駛汽車有違反本條例之行為，經交通勤務警察或依法
    令執行交通稽查任務人員制止時，不聽制止或拒絕停車接受
    稽查而逃逸者，除按各該條規定處罰外，處三千元以上六千
    元以下罰鍰，並予記違規點數一點，道路交通管理處罰條例
    第三十一條之一第二項、第六十條第一項、第六十三條第一
    項第一款分別定有明文。又道路交通管理處罰條例所稱之汽
    車，包括機器腳踏車在內，此觀該條例第三條第八款規定自
    明。
二、原處分意旨略以：受處分人即異議人乙○○於民國九十八年
    七月二十二日上午十一時三十五分許，駕駛車牌號碼ＢＫＹ
    —五七九號重型機車，行駛於臺北市中正區○○○路○段與
    杭州南路口時，使用手持式行動電話進行通話，經交通勤務
    警察制止時，拒絕停車接受稽查而逃逸，為臺北市政府警察
    局中正第二分局交通分隊警員逕行製單舉發，經受處分人於
    應到案日期前申訴，經原處分機關函請臺北市政府警察局中
    正第二分局調查結果，仍認受處分人有前開違規行為，乃依
    道路交通管理處罰條例第三十一條之一第二項、第六十條第
    一項、第六十三條第一項第一款及違反道路交通管理事件統
    一裁罰基準表之規定，於同年九月十一日以北市裁罰字第裁
    二二－ＡＥΧ六三二三一九號裁決書各裁處受處分人罰鍰一
    千元、三千元並予記違規點數一點。
三、異議意旨略以：受處分人於舉發時間並無騎上開機車行經舉
    發地點，更不知有警員鳴哨攔檢，警員無照相為證任意亂告
    發，無法令人心服云云。
四、經查，受處分人於前揭時地，有行駛道路時，使用手持式行
    動電話進行通話，及經交通勤務警察制止時，拒絕停車接受
    稽查而逃逸之違規行為，業據證人即舉發本件之甲○○警員
    於本院調查時結證：我於九十八年七月二十二日上午七時至
    下午七時，在臺北市政府警察局中正第二分局轄區執行巡邏
    勤務，勤務範圍包括防搶、取締交通違規等，同日上午十一
    時三十五分許，我在羅斯福路二段與杭州南路口華南銀行前
    簽完巡邏箱，欲返回巡邏車之際，我在路邊看見一名身材中
    等之男性機車騎士，騎著光陽廠牌銀色的重型機車行駛在外
    側車道，手持行動電話進行通話，當時車流量不大，我上前
    面對該名機車騎士，在距離該名機車騎士不到五公尺處，吹
    哨並以手勢示意其停車，但該名機車騎士不但未靠邊停車，
    反而騎車從外側車道閃到內側車道加速離去，我立即記下該
    名機車騎士所騎機車之車牌號碼，當場以掌上型電腦查詢車
    籍資料，發現與我看見之機車型式相符，即逕行製單舉發，
    並將該機車之車籍資料註記在舉發通知單上等語綦詳（見本
    院卷第十五頁至第十八頁）。觀諸證人甲○○警員於本件舉
    發通知單上所註記之車籍資料（見本院卷第六頁），與受處
    分人所述該機車之型式相符（見本院卷第十五頁），受處分
    人於本院院調查時亦自承：車牌號碼ＢＫＹ—五七九號重型
    機車為伊所有，平日跑保險業務時使用，舉發當日伊應無將
    該機車出借他人，該機車亦無遺失或失竊等語明確（見本院
    卷第十五頁）。且依證人上開證述其當時所處位置，舉發當
    時為白晝，又非交通尖峰時間，其誤判之可能性極低。再衡
    諸證人甲○○警員與受處分人素不相識，亦無怨隙，應無設
    詞攀誣之必要，此外，又無任何證據證明本件執勤警員甲○
    ○有捏造事實違法取締之不法情事。況就一瞬間突發之交通
    違規行為，無法期待執勤警員於發現後能及時攝影取證，僅
    能仰賴舉發警員目視為之，別無其他舉證之可能，如無其他
    證據顯示舉發警員有誤認或故意構陷之情事，於當時在場實
    際執行舉發勤務之警員已到庭具結作證之情形下，尚難以該
    舉發警員無法提出其他證據佐證，即認其所述不可採信，否
    則未裝設自動感應攝影儀器之路段，即陷入駕駛人得任意違
    規之狀態，自非妥適，矧受處分人復未就其舉發有誤提出具
    體證據以供調查，則執勤警員本於維護交通秩序、安全職責
    所為之舉發，自應受到合法、正確之推定。綜上，足證受處
    分人確有行駛道路時，使用手持式行動電話進行通話，及經
    交通勤務警察制止時，拒絕停車接受稽查而逃逸之違規行為
    無訛，受處分人執前揭情詞為辯，不足採信。
五、從而，原處分機關對受處分人之前揭違規行為，依道路交通
    管理處罰條例第三十一條之一第二項、第六十條第一項、第
    六十三條第一項第一款及違反道路交通管理事件統一裁罰基
    準表之規定，於九十八年九月十一日以北市裁罰字第裁二二
    －ＡＥΧ六三二三一九號裁決書各裁處受處分人罰鍰一千元
    、三千元並予記違規點數一點，核無不當。本件聲明異議為
    無理由，應予駁回。
據上論斷，應依道路交通案件處理辦法第十九條，裁定如主文。
中    華    民    國  九十八  年    九    月   三十   日
                          臺灣士林地方法院交通法庭
                              法      官  孫萍萍
以上正本證明與原本無異。
如不服本裁定應於送達後五日內向本院提出抗告狀。
                              書  記  官  陳紀元
中    華    民    國  九十八  年    九    月   三十   日


司法院資訊處製作；財團法人民間司法改革基金會備份。
